# 企业会计准则解释第 15 号 – 研发样品核算？

提问人：shu0511 时间：2021-10-09 08:05:06
根据解释 15 号文一、（一）第一段描述：“企业将固定资产达到预定可使用状态前产出的产品或副产品，比如测试固定资产可否正常运转时产出的样品，或者将研发过程中产出的产品或副产品对外销售的（以下统称试运行销售），应当按照《企业会计准则第 14 号——收入》、《企业会计准则第 1 号 —存货》等适用的会计准则对试运行销售相关的收入和成本分别进行会计处理”；可以判定：测试固定资产的样品成本需要根据《企业会计准则第 1 号 —存货》准则进行核算，即因测试固定资产的耗用的料 工 费，需根据《存货》准则调整计入样品成本；
另根据解释 15 号文一、（一）第二段描述：“固定资产达到预定可使用状态前的必要支出，比如测试固定资产可否正常运转而发生的支出，应计入该固定资产成本”；可以判定：测试固定资产的所有必要支出（含形成样品的测试成本）需全额计入固定资产成本。
综上所述，固定资产在达到预定可使用状态前形成样品的成本如何核算请各位老师赐教

回答人：chenyiwei
个人理解：企业应采用系统、合理的方法对试生产过程中产出的可对外销售的产品的成本与其他测试支出进行划分，例如按照正常的原材料和人工消耗确定这部分试生产产品对应的成本（但不含该固定资产本身的折旧，因为尚未达到预定可使用状态）。这可能会导致额外的成本分拆和核算的工作量。如果确实无法合理分拆的，也可以接受按照该部分试生产产品的预计可变现净值暂估成本，从在建工程成本中转入存货。